臺北高等行政法院判決
　　　　　　　　　　　　　　　　　　 93年度簡字第1334號
原　　　告　甲○○
被　　　告　臺北縣永和市公所
代　表　人　乙○○（市長）
上列當事人間因廢棄物清理法事件，原告不服台北縣政府中華民
國93年11月10日北府訴決字第0930668606號訴願決定，提起行政
訴訟。本院判決如下：
　　主  文
原告之訴駁回。
訴訟費用由原告負擔。
　　事  實
一、事實概要：被告所屬稽查員於93年7月5日下午2時5分許在台
    北縣永和市○○路○段192巷3號對面地上發現垃圾數袋，其
    中1袋除內裝一般家庭垃圾外，尚有原告為收件人之中華電
    信股份有限公司雙和營運處93年3月收據（繳費通知兼用戶
    收執聯）1紙，經認定該數袋垃圾屬原告所有，乃拍照存證
    逕行告發，並移由被告依廢棄物清理法第27條第1款、第50
    條第1項第3款規定，於93年7月6日以北縣永清字第9307095
    號處分書處以新台幣4,500元之罰鍰。原告不服，提起訴願
    ，亦遭決定駁回，遂向本院提起行政訴訟。
二、兩造聲明：
　(一)原告聲明：訴願決定、原處分均撤銷。
　(二)被告聲明：
    1.駁回原告之訴。
    2.訴訟費用由原告負擔。
三、兩造主張：
　(一)原告起訴意旨略謂：
    本件原告住處內之廢棄物均係由原告每日帶至營業處所即台
    北市○○○路148號1樓廚房垃圾桶丟棄，且住處樓梯間信件
    、機車均曾遺失，電信繳費通知單並非原告所棄置，被告尚
    不得逕以垃圾袋內有原告電信繳費通知即認定原告有隨意拋
    棄廢棄物之情事。是原處分顯有違誤，應予撤銷。
　(二)被告答辯意旨略謂：
    1.按「在指定清除地區內嚴禁有下列行為：1.隨地吐痰、檳
      榔汁、檳榔渣，拋棄紙屑、煙蒂、口香糖、瓜果或其皮、
      核、汁、渣或其他一般廢棄物。」、「有下列情形之一者
      ，處新台幣1200元以上6000元以下罰鍰。經限期改善，屆
      期仍未完成改善者，按日連續處罰：．．．3.為第27條各
      款行為之一。」，分別為廢棄物清理法第27條第1款、第
      50條第3款所明定。次按「對於隨地亂倒垃圾雖可依據廢
      棄物堆內出之信件、住址、姓名告發之。惟有關採證方法
      及技巧，宜按個案及實際情況之違法構成要件妥善舉證。
      倘受告發處分人提出相關證據證明並非其所為，原告發處
      分機關應於查明屬實後撤銷原告發處分，另為適法之告發
      處分。」，復為行政院環境保護署86年12月22日86環署廢
      字第80445號函所明釋。
    2.查電信繳費通知單屬私人物件，非由原告或其家人將之隨
      同一般家庭垃圾打包後丟棄，實無可能出現於違規地點，
      且原告為規避被告處罰，當不可能隨意棄置垃圾於自家門
      口，違規地點與原告住處相隔不遠，有地緣之便，應可認
      定系爭物件確屬原告所有。茲原告於訴願時稱其住處樓層
      因清洗粉刷而遺失信件，系爭垃圾並非其所棄置云云，惟
      查其並未提出實證以證其言，且於訴訟時改稱家中垃圾皆
      帶至店中丟棄，其言詞反覆有待商確。又原告任意丟置垃
      圾之行為該當成廢棄物清理法第27第1款規定之構成要件
      ，被告依同法第50條第3款規定於法定裁罰額度內處分原
      告，自屬有據，是原處分並無違誤。
　　理  由
一、按「在指定清除地區內嚴禁有下列行為：1.隨地吐痰、檳榔
    汁、檳榔渣，拋棄紙屑、煙蒂、口香糖、瓜果或其皮、核、
    汁、渣或其他一般廢棄物。」、「有下列情形之一者，處新
    台幣1200元以上6000元以下罰鍰。經限期改善，屆期仍未完
    成改善者，按日連續處罰：．．．3.為第27條各款行為之一
    。」，行為時廢棄物清理法第27條第1款、第50條第3款分別
    定有明文。
二、按當事人主張事實，須負舉證責任，倘其所提出之證據，不
    足為主張事實之證明，自不能認其主張之事實為真實。行政
    法院（現改制為最高行政法院）39年判字第2號著有判例。
    本件原告遭被告環境衛生稽查人員於93年7月5日下午2時5分
    許在其台北縣永和市○○路○段192巷3號之1（5樓）住處附
    近即3號對面地上發現數袋垃圾包中1袋內有記載其為用戶之
    93年3月電信收據（繳費通知兼用戶收執聯）1紙，有上開收
    據及現場彩色數位列印6張附於原處分卷可稽。原告雖主張
    以其係每日將家中廢棄物攜至營業處所丟棄，且住處曾遺失
    信件、機車，故非其棄置垃圾等語。惟依常情，鮮有人偷竊
    垃圾，遑論僅單獨偷竊電信收據後再行棄置，且系爭電信收
    據係放置在數袋垃圾包中之1袋內，以該收據僅係供通知繳
    費及收執之用之點觀之，該電信收據乃93年3月份繳費通知
    兼用戶收執聯，繳費期限為93年4月5日，而案發日期為93年
    7月5日，按理，除對使用該電信之用戶即原告尚可供日後查
    對外，對其他任何人並無何實益可言，衡情當無竊取之理，
    原告所稱有悖常理，況查獲地點仳鄰原告住處，有地緣之關
    係，是被告所認系爭電信收據屬私人物件，非由原告或其家
    人將之隨同一般家庭垃圾打包後丟棄，實無可能出現於違規
    地點等語，非無根據。原告徒以他人竊取為由資為主張，卻
    乏提出其他積極證據以實其說，徵之前開判例，自難謂其已
    盡舉證責任，所言殊難採信。故被告以原告任意丟置垃圾，
    所為該當於廢棄物清理法第27第1款規定之構成要件，而原
    告復未依行政院環境保護署86年12月22日86環署廢字第
    80445號函釋提出相關證據證明並非其所為，遂予以處罰，
    即非無憑。從而被告所為課處罰鍰處分，揆諸首揭法條規定
    ，並無違誤，訴願決定予以維持，亦無不合，原告徒執前詞
    ，訴請撤銷，為無理由，應予駁回。另本件依卷內資料，事
    證已臻明確，爰不經言詞辯論為之，併此陳明。
據上論結，本件原告之訴為無理由，依行政訴訟法第236條、第
195條第1項後段、第98條第3項前段，判決如主文。
中　　華　　民　　國　　94　　年　 　7　　月　 29  　 日
                  第 二 庭  法  官  林育如
上為正本係照原本作成。
本件以訴訟事件所涉及之法律見解具有原則性者為限，始得於本
判決送達後20日內向本院提出上訴狀並表明上訴理由，如已於本
判決宣示後送達前提起上訴者，應於判決送達後20日內補具上訴
理由（均按他造人數附繕本），且經最高行政法院許可後方得上
訴。
中　　華　　民　　國　　94　　年　 　7　　月　 29  　 日
　　　　　　　　　　　　　  書記官　林惠堉
